臺灣臺南地方法院刑事判決
111年度易字第513號
公  訴  人  臺灣臺南地方檢察署檢察官
被      告  陳柏雱


選任辯護人  陳永祥律師
上列被告因侵入住宅案件，經檢察官提起公訴（110 年度調偵字
第1115號），被告於準備程序時就被訴事實為有罪之陳述，經合
議庭裁定由受命法官獨任行簡式審判程序，判決如下：
    主  文
陳柏雱犯侵入住宅罪，處有期徒刑參月，如易科罰金，以新臺幣
壹仟元折算壹日。
    事  實
一、陳柏雱與許毓姿前為同事關係。陳柏雱因工作上之細故與許
    毓姿生有嫌隙，竟基於侵入住宅之接續犯意，先於民國109 
    年5 月1 日午間12時許，在臺南市○○區○○路0 段00號許毓姿
    之辦公室內，擅自拿取許毓姿位在臺南市○○區○○路0 ○0 號2
    15 室租屋處之房間鑰匙，加以複製後（共複製鑰匙2 支）
    ，再將許毓姿原有之鑰匙放回原處，嗣於如附表編號1 至11
    所示之時間，未經許毓姿同意，接續擅自持上開複製之鑰匙
    2 支，開啟許毓姿上址租屋處之門鎖後，無故侵入許毓姿之
    房間內共11次，以此方式侵害許毓姿之住居隱私。陳柏雱於
    如附表編號11所示109 年11月28日晚間10時5 分許侵入上址
    租屋處房間後，欲離去時，適為返家之許毓姿發覺，報警處
    理，並調閱監視器錄影畫面，始悉上情。
二、案經許毓姿訴由臺南市政府警察局善化分局報告臺灣臺南地
    方檢察署檢察官偵查起訴。
    理  由
壹、程序事項：
　　本件被告陳柏雱所犯者，非為死刑、無期徒刑、最輕本刑為
    3 年以上有期徒刑之罪，亦非高等法院管轄第一審案件，被
    告於準備程序進行中，就被訴事實為有罪之陳述（易字卷第
    37頁），經依法告知其簡式審判程序之旨，並聽取當事人之
    意見後，合議庭爰依刑事訴訟法第273 條之1 第1 項之規定
    ，裁定進行簡式審判程序。且依刑事訴訟法第273 條之2 規
    定，不受同法第159 條第1 項、第161 條之2 、第161 條之
    3 、第163 條之1 及第164 條至第170 條所規定證據能力認
    定及調查方式之限制，合先敘明。
貳、實體事項：
一、認定事實所憑之證據及理由：　　
　　上開犯罪事實業據被告於警詢、偵訊、準備及審理程序中均
    坦承不諱（警卷第1 頁至第13頁，調偵字卷第71頁至第74頁
    ，易字卷第37頁、第44頁、第48頁至第49頁），核與證人即
    告訴人許毓姿於警詢、偵訊中之證述情節大致相符（警卷第
    15頁至第29頁，調偵字卷第25頁至第27頁），並有房屋租賃
    契約書、宿舍管理清單各1 份、租賃合約延長租期協議書3 
    份、監視器錄影畫面截圖111 張、被告複製之鑰匙翻拍照片
    1 張、告訴人提出案發後與被告之通訊軟體LINE對話紀錄截
    圖21張、與公司人員之通訊軟體LINE對話紀錄截圖27張在卷
    可稽（警卷第35頁至第61頁，調偵字卷第37頁至第43頁、第
    49頁至第60頁、第92頁至第96頁），足認被告上開任意性之
    自白與事實相符，應堪採信。本件事證明確，被告犯行洵堪
    認定，應予依法論科。
二、論罪科刑：
　㈠核被告所為，係犯刑法第306 條第1 項之侵入住宅罪。被告
    於於如附表編號1 至11所示之時間，接續無故侵入告訴人房
    間之行為，係基於同一犯意，於密切接近之時間、地點實施
    ，均侵害告訴人個人居住場所不受侵擾之同一居住安寧法益
    ，各行為之獨立性極為薄弱，依一般社會健全觀念，在時間
    差距上，難以強行分開，在刑法評價上，應視為數個舉動之
    接續施行，合為法律上之一行為予以評價較為合理，應論以
    接續犯之一罪。　　
　㈡爰以行為人之責任為基礎，審酌被告與告訴人前為同事關係
    ，自述表達能力不佳、人際交往能力不足，前誤認告訴人對
    其有好感，嗣雙方於工作上生有嫌隙，而認有被針對的感覺
    ，不思理性溝通處理，竟擅自告訴人辦公室取得上址租屋處
    鑰匙加以複製後，接續多次持以開啟門鎖無故侵入告訴人租
    屋處房間，破壞告訴人之居住安寧，對於他人於個人居住場
    所領域內之自由及隱私欠缺尊重，所為實屬不該。惟念被告
    前無涉犯任何刑事案件之前科紀錄，有臺灣高等法院被告前
    案紀錄表1 份在卷可參（易字卷第59頁），素行良好，本件
    犯後始終坦承犯行，並與告訴人商談和解賠償事宜，雖因雙
    方意見不一致，調解未能成立，而未能獲得告訴人之原諒，
    惟被告業已匯款合計新臺幣（下同）7 萬6,000 元之款項至
    告訴人持用之帳戶內，賠償部分損害，有前揭告訴人提出案
    發後與被告及公司人員之對話紀錄截圖、本院111 年5 月16
    日、18日、19日公務電話紀錄各1 份、郵政跨行匯款申請書
    翻拍照片2 張在卷可稽（調偵字卷第92頁至第96頁，易字卷
    第17頁至第19頁、第53頁至第55頁），堪認被告犯後確已認
    錯悔悟，並盡力彌補損害。兼衡被告於審理中自承為大學畢
    業之智識程度，未婚、無子女，現受僱從事營造業工作，每
    月收入約4 萬元，並與父母同住之家庭生活及經濟狀況（易
    字卷第51頁）等一切情狀，量處如主文所示之刑，並諭知如
    易科罰金之折算標準。
三、不予宣告沒收之說明：
　　本件被告持以開啟告訴人上址租屋處房間門鎖使用之複製鑰
    匙2 支，固為供犯罪所用之物，惟被告於上開犯行為告訴人
    發覺後，已將該複製鑰匙2 支交與告訴人等情，業據被告供
    承在卷（易字卷第48頁），核與告訴人之證述情形大致相符
    （警卷第17頁、第23頁至第25頁），並有被告複製之鑰匙翻
    拍照片1 張在卷可查（警卷第61頁），堪認該複製之鑰匙2
    支已非屬於被告所有之物，尚無從依法宣告沒收，附此敘明
    。
據上論斷，應依刑事訴訟法第273 之1 第1 項、第299 條第1 項
前段，刑法第306 條第1 項、第41條第1 項前段，刑法施行法第
1 條之1 第1 項，判決如主文。
本案經檢察官張芳綾提起公訴，檢察官吳惠娟到庭執行職務。
中　　華　　民　　國　　111 　年　　7 　　月　　12　　日
                  刑事第一庭   法  官  陳品謙
以上正本證明與原本無異。
如不服本判決應於收受本判決後20日內向本院提出上訴書狀，並
應敘述具體理由。其未敘述上訴理由者，應於上訴期間屆滿後20
日內向本院補提理由書狀（均須按他造當事人之人數附繕本）「
切勿逕送上級法院」。 
　　　　　　　　　　　　　　　 書記官  趙建舜
中　　華　　民　　國　　111 　年　　7 　　月　　12　　日

附錄本案論罪科刑法條：
中華民國刑法第306 條第1 項
無故侵入他人住宅、建築物或附連圍繞之土地或船艦者，處1 年
以下有期徒刑、拘役或9,000 元以下罰金。

附表：
編號 日期 （民國） 時間 1 109 年11月18日 晚間7 時9 分許 2 109 年11月19日 晚間6 時31分許 3 109 年11月20日 晚間6 時48分許 4 109 年11月23日 上午8 時48分許 5 109 年11月23日 晚間6 時46分許 6 109 年11月24日 晚間6 時53分許 7 109 年11月26日 晚間7 時46分許 8 109 年11月27日 晚間7 時30分許 9 109 年11月28日 晚間9 時42分許 10 109 年11月28日 晚間9 時52分許 11 109 年11月28日 晚間10時5 分許